Dossiers de clients de l'étude XXIII (1378-1937)
Archives nationales
- Dossiers de clients de l'étude XXIII, 1378-1937; MC/DC/XXIII/1 - MC/DC/XXIII/166
  - Particuliers, 1590-1937; MC/DC/XXIII/125 - MC/DC/XXIII/150
    - Galibert, Gaverelle, de Germain, Gestin, Giboulot, Girard, Gobert, Goffinon, Guérin, d'Hallot de Chavannes, Hanneuse, Hébert, Hébrard, Hunebelle, Imbault., 1732-1937; MC/DC/XXIII/133
      . Angélique Marguerite Hébrard, modiste, 1874: cahier des charges relatif à la vente d'un fonds de commerce de modiste, sis à Paris, 71 rue du Faubourg Saint-Honoré, au profit d'Angélique Marguerite Hébrard, dépendant de la succession de Mme veuve Jules Louis Joseph Degardin, 14 septembre 1874.
      . Hunebelle, 1884-1886: vente par Émilie Hélène Sandemoy, négociante, à Joséphine Engelstein, d'un fonds de commerce de tabletterie à Paris, 31 boulevard des Italiens, comprenant la clientèle et l'achalandage attachés audit fonds, ainsi que le matériel, les objets mobiliers et l'agencement servant à l'exploitation tant du fonds que du débit de tabac qui s'exerce dans les lieux, 25 octobre 1884; quittance, 1886.
      . Narcisse Elisée Valentin Imbault, limonadier, 1862: vente d'un terrain et dépendances faisant partie d'une propriété sise à Paris, 1 bis route de Saint-Ouen, par Narcisse Elisée Valentin Imbault, 21 novembre 1862.
      Galibert, Emile Etienne Auguste; Mongin, Jules Alexandre; Laporte, Claude; Gaverelle, Louis; Raffeneau, Victoire; Venelle, Louis; Delamustière, Marie Alexandrine; Germain, Ange Aimé de; Gestin, Jeanne; Giboulot, Charles; Girard, Louis Hippolyte; Dauviller, Marie; Gobert, Louis Clément; Couturier de Villers, Félicité; Goffinon, Louis Melchior; Guillaumichon, Marcellin Gilbert; Flament; Guérin, Edouard; Rollepot, Louis Charles Alexandre de; Hallot de Chavannes, Elisabeth Françoise Charlotte d'; Savignac, Caroline; Hébert, Eugène François; Hébrard, Angélique Marguerite; Degardin, Jules Louis Joseph; Hunebelle; Sandemoy, Emilie Hélène; Engelstein, Joséphine; Imbault, Narcisse Elisée Valentin; Plicque (M.); Hanneuse (M.); Lyon (rue de); Nogent-sur-Marne (Val-de-Marne); Boulainvilliers (marché); Bac (rue du); Verneuil (rue de); Beaune (rue de); Lille (rue de); Brest (Finistère); Boulogne-Billancourt (Hauts-de-Seine); Levallois-Perret (Hauts-de-Seine); Dareau (rue); Montbrun (rue); Strasbourg (boulevard de); Franklin (rue); Charenton-le-Pont (Val-de-Marne); Belleville (quartier); Paris (rue de); Piat (rue); Faubourg-Saint-Honoré (rue du); Italiens (boulevard des)
    - Impératrice Eugénie et Brossard de Corbigny., 1859-1889; MC/DC/XXIII/134 - MC/DC/XXIII/141
      Eugénie Marie de Guzman, comtesse de Teba, Impératrice des Français, épouse de Charles Louis Napoléon III, Empereur des Français.
      Brossard de Corbigny, Alexandre Louis Marie; Eugénie, impératrice des Français
      - Impératrice Eugénie., 1860-1889; MC/DC/XXIII/134 - MC/DC/XXIII/139; Eugénie Marie de Guzman, comtesse de Teba, Impératrice des Français, épouse de Charles Louis Napoléon III, Empereur des Français.
        - Impératrice Eugénie., 1860-1861; MC/DC/XXIII/134 - MC/DC/XXIII/137
          Domaine de la Jonchère, commune de La Celle-Saint-Cloud (Yvelines).
          Expéditions d'actes (titres de propriété) relatifs à des achats de parcelles situées à La Celle-Saint-Cloud (Yvelines) par l'Impératrice Eugénie.
          Eugénie, impératrice; La Celle-Saint-Cloud (Yvelines)
          - Impératrice Eugénie., 1860-1861; MC/DC/XXIII/134
            Dépôt du contrat de mariage de Joseph Auguste Dutreux, avocat, et Élisabeth Pescatore, demeurant à Luxembourg, chez Me Gaucheron, notaire à Bougival (Yvelines), 28 décembre 1860.
            Achats de terrains sis à La Celle-Saint-Cloud passés tous chez Me Mocquard, notaire à Paris (étude LXVIII), chez Me Tellier, notaire à Rueil (auj. Rueil-Malmaison, Hauts-de-Seine), et Me Gaucheron, notaire à Bougival, 5-19 janvier 1861.
            Dutreux, Joseph Auguste; Pescatore, Elisabeth; Luxembourg (Luxembourg); Bougival (Yvelines); La Celle-Saint-Cloud (Yvelines); Rueil-Malmaison (Hauts-de-Seine); Eugénie, impératrice des Français; Gaucheron (M.); Mocquard (M.); Tellier (M.)
          - Impératrice Eugénie., 1861; MC/DC/XXIII/135
            Achats de terrains sis à La Celle-Saint-Cloud (Yvelines) passés chez Me Mocquard, Me Gaucheron et Me Tellier, 19-26 janvier 1861.
            La Celle-Saint-Cloud (Yvelines); Eugénie, impératrice des Français; Mocquard (M.); Gaucheron (M.); Tellier (M.)
          - Impératrice Eugénie., 1861; MC/DC/XXIII/136
            Achats de terrains sis à La Celle-Saint-Cloud (Yvelines) passés chez Me Mocquard, Me Gaucheron et Me Tellier, 7-22 février 1861.
            Eugénie, impératrice des Français
          - Impératrice Eugénie., 1861; MC/DC/XXIII/137
            Achats de terrains sis à La Celle-Saint-Cloud (Yvelines) passés chez Me Mocquard, Me Gaucheron et Me Tellier, 22 février-27 avril 1861.
        - Impératrice Eugénie., 1860-1889; MC/DC/XXIII/138 - MC/DC/XXIII/139
          Domaine de la Châtaigneraie, commune de La Celle-Saint-Cloud (Yvelines).
          Eugénie, impératrice
          - Impératrice Eugénie., 1860-1870; MC/DC/XXIII/138
            Expéditions d'actes (titres de propriété) relatifs à des achats et échanges de terres sises à La Celle-Saint-Cloud (Yvelines) par l'Impératrice Eugénie, 1860-1870:
            Achats de terrains sis à La Celle-Saint-Cloud passés chez Me Mocquard, Me Tellier et Me Gaucheron, 5 mars-22 octobre 1861.
            Échange et achat de terrains avec la commune de La Celle-Saint-Cloud (chez Me Mocquard et Me Gaucheron), 2 novembre 1861.
            Achat de terrain sis à La Celle-Saint-Cloud (chez Me Mocquard et Me Gaucheron), 3 décembre 1861.
            Échange de terrains (chez Me Mocquard et Me Gaucheron), 8 décembre 1861.
            Achat de terrain sis à La Celle-Saint-Cloud (chez Me Mocquard et Me Tellier), 1er septembre 1862; achat de terrain sis à La Celle-Saint-Cloud à Alexandre Louis Brossard de Corbigny, inspecteur des forêts, demeurant à Saint-Cloud (Hauts-de-Seine) (chez Me Mocquard et Me Gaucheron), 24 janvier 1862.
            Adjudication d'un terrain sis à La Celle-Saint-Cloud (chez Me Tellier), 25 janvier 1862.
            Échange de terrains avec Philippe Gabriel Dubois, propriétaire, maire de La Celle-Saint-Cloud (chez Me Mocquard et Me Tellier), 6 août 1862.
            Achats de terrains sis à La Celle-Saint-Cloud (chez Me Tellier et chez Me Basselier, notaire à Marly-le-Roi, Yvelines), 5-7 juillet 1865 et 24 mai 1867.
            Échange de terrains avec Marie Pierre Adolphe comte de Circourt, propriétaire, demeurant à Paris, 11 rue des Saussaies (chez Me Mocquard et Me Molle, notaire à Bougival, YVelines), 23 février 1870.
            Brossard de Corbigny, Alexandre Louis; Dubois, Philippe Gabriel; Circourt, Marie Pierre Adolphe comte de; Eugénie, impératrice des Français; Mocquard (M.); Tellier (M.); Gaucheron (M.); La Celle-Saint-Cloud (Yvelines); Saint-Cloud (Hauts-de-Seine); Marly-le-Roi (Yvelines); Saussaies (rue des); Bougival (Yvelines); Basselier (M.); Circourt, Marie Pierre Adolphe de; Molle (M.)
          - Impératrice Eugénie., 1889; MC/DC/XXIII/139
            Expédition de l'établissement de propriété du domaine de la Châtaigneraie à La Celle-Saint-Cloud (Yvelines), vendu par l'ex-Impératrice Eugénie à François Edmond Blanc, par Me Cocteau (étude LVIII), 11-12 janvier 1889 (2 volumes).
            Blanc, Francois Edmond; La Celle-Saint-Cloud (Yvelines); Eugénie, impératrice des Français; Cocteau (M.)
      - Brossard de Corbigny., 1859-1860; MC/DC/XXIII/140 - MC/DC/XXIII/141; Sous le Second Empire, Alexandre Louis Marie Brossard de Corbigny (1833-1904), inspecteur des domaines et forêts de la Couronne, était chargé de l'administration du domaine privé de la Châtaigneraie appartenant à l'Impératrice Eugénie. Certains terrains achetés par Brossard de Corbigny ont été revendus à l'Impératrice Eugénie.
        Sous le Second Empire, Alexandre Louis Marie Brossard de Corbigny (1833-1904), inspecteur des domaines et forêts de la Couronne, était chargé de l'administration du domaine privé de la Châtaigneraie appartenant à l'Impératrice Eugénie. Certains terrains achetés par Brossard de Corbigny ont été revendus à l'Impératrice Eugénie.
        Brossard de Corbigny, Alexandre Louis Marie; Eugénie, impératrice
        - Brossard de Corbigny., 1859-1860; MC/DC/XXIII/140
          Expéditions d'actes (titres de propriété) relatifs à l'achat de terrains situés à La Celle-Saint-Cloud (Yvelines) par Brossard de Corbigny, 1859-1860.
          Achats passés, chez Me Tellier, notaire à Rueil [auj. Rueil-Malmaison, Hauts-de-Seine], 21 août 1859-17 août 1860.
          Brossard de Corbigny, Alexandre Louis Marie; La Celle-Saint-Cloud (Yvelines); Rueil-Malmaison (Hauts-de-Seine); Tellier (M.)
        - Brossard de Corbigny., 1860; MC/DC/XXIII/141
          Expéditions d'actes (titres de propriété) relatifs à l'achat de terrains situés à La Celle-Saint-Cloud (Yvelines) par Brossard de Corbigny, 1860.
          Achats passés, chez Me Tellier, notaire à Rueil [auj. Rueil-Malmaison, Hauts-de-Seine], et chez Me Gaucheron, notaire à Bougival (Yvelines), 18 août-31 décembre 1860.
          Brossard de Corbigny, Alexandre Louis Marie; La Celle-Saint-Cloud (Yvelines); Rueil-Malmaison (Hauts-de-Seine); Bougival (Yvelines); Tellier (M.); Gaucheron (M.)
    - Jacquemin, Jannin, de La Barrera, Lacaze, Laffitte, de La Fortilesse, Lalande, Langlet, Lebée, Lefebvre., 1770-1898; MC/DC/XXIII/142
      . Claude Hippolyte Jacquemin, 1845-1860: contrat de vente d'une maison sise à Paris, 54 rue Blanche, au profit de Claude Hippolyte Jacquemin, 22 février 1860; obligation, 1845.
      . Jean-Baptiste Jannin, marchand de vins, décédé le 5 mai 1849, 1856-1876: cahier des charges relatif à l'adjudication d'une maison sise à Paris-Bercy, 5 avenue du Petit Château, ayant appartenu à Jean-Baptiste Jannin, 3 mars 1876; contrat de vente relatif à un fonds de commerce de marchand de vins en détail dépendant d'une maison sise à Bercy, sur le port, n° 3, au profit de Frédéric Victor Jannin, tonnelier, 23 avril 1856.
      . Enriquita Salvadora Rafaela Augustina Maria de Jesus de la Santissima Trinidad Gallol y Millet, veuve de Severino Maximi Evariste de La Barrera, 1885: vente par Enriquita Salvadora Rafaela Augustina Maria de Jesus de la Santissima Trinidad Gallol y Millet, veuve de Severino Maximi Evariste de La Barrera, à Jules François Guillaume, boulanger, et Marie Amélie Lainé, son épouse, d'une maison sise à Levallois-Perret (Hauts-de-Seine), 10 rue Chaptal, 20 mars 1885.
      . Lacaze, 1838-1863: pièces de procédure concernant la vente par Catherine Joséphine Caroline Muller, veuve d'Ernest Frédéric Louis Lemke, à Auguste Désiré Desprez-Rouveau, d'un terrain sis à Auteuil, rue des Vignes, 1858-1863; titres de propriété concernant le terrain, sis à Auteuil, lieu-dit le Niblet et les Fontaines, 1838-1841.
      . Jacques Laffitte, banquier, membre de la Chambre des députés, 1868-1875: titres de propriété d'une grande maison de campagne sise à Maisons-sur-Seine (auj. Maisons-Laffitte, Yvelines), 24 avenue Eglé, colonie Laffitte, ayant appartenu à Jacques Laffitte, 1868-1875.
      . Charles de Biencourt de La Fortilesse, 1770: contrat de mariage entre Charles de Biencourt de La Fortilesse et Marie Jeanne Chauvelin le 18 juillet 1770.
      . Georges Gabriel Maurice Lalande, 1848-1898: titres de propriété d'une maison sise à Saint-Jean-d'Assé (Sarthe), 30 décembre 1848.
      . Langlet, 1824-1860: grosse d'obligations par madame veuve Langlet au profit de divers, 1858-1860; expédition de conventions entre Louis Germain Langlet et Pélagie Gabrielle Godde, son épouse, et Louis Godde, relatives au décès d'Adélaïde Godde, veuve de Jean Baptiste Joseph Catteau, soeur de M. Godde et tante de Mme Langlet, décédée le 25 octobre 1854, 15 février 1855; expédition de titres de propriété relatifs à une maison sise à Belleville, 6 rue du Retrait.
      . Placide Charles Lebée, entrepreneur de bâtiments, 1831-1870: titres de propriété relatifs au château neuf de Saint-Martin de Pontoise (Val-d'Oise), plans, 1831-1860; pièces de procédure relatives à la saisie et vente par MM. Jahiet, Gorand, Lamotte et Cie de deux maisons sises à Paris, 5 rue de Chateaubriand et 23 avenue de Friedland, appartenant à Placide Charles Lebée, 1867-1868.
      . Amédée Joseph Lefebvre, entrepreneur de menuiserie, 1845: vente par Pierre Tirouflet aîné, ancien négociant, à Amédée Joseph Lefebvre, d'un terrain sis à Paris, dépendant de l'ancien jardin de Tivoli, entre la rue de Clichy et la rue Blanche, 31 mai 1845.
      Jacquemin, Claude Hippolyte; Jannin, Jean Baptiste; Jannin, Frédéric Victor; Gallol y Millet, Enriquita Salvadora Rafaela Augustina Maria de Jesus de la Santissima Trinidad; La Barrera, Severino Maximi Evariste de; Guillaume, Jules François; Lainé, Marie Amélie; Lacaze; Muller, Catherine Joséphine Caroline; Lemke, Ernest Frédéric Louis; Desprez-Rouveau, Auguste Désiré; Laffitte, Jacques; La Fortilesse, Charles de Biencourt de; Chauvelin, Marie Jeanne; Lalande, Georges Gabriel Maurice; Langlet, Louis Germain; Godde, Pélagie Gabrielle; Godde, Louis; Godde, Adélaïde; Catteau, Jean Baptiste Joseph; Lebée, Placide Charles; Lefebvre, Amédée Joseph; Tirouflet, Pierre; Blanche (rue); Bercy (quartier); Petit-Château (avenue du); Bercy (port de); Levallois-Perret (Hauts-de-Seine); Auteuil (ancienne commune); Vignes (rue des); Maisons-Laffitte (Yvelines); Saint-Jean-d'Assé (Sarthe); Belleville (quartier); Retrait (rue du); Pontoise (Val-d'Oise); Chateaubriand (rue); Friedland (avenue de); Clichy (rue de); Tivoli (quartier)
    - Étienne Alexandre Legé., 1859-1876; MC/DC/XXIII/143
      [Ingénieur, négociant, fournisseur de traverses pour chemins de fer.]
      Marchés de traverses de chemin de fer, 1859-1876: constitution de la Société de la Corderie de la Seine [ayant pour but la fondation et l'exploitation de filature de chanvre et de lin]: projet de statuts, 1875; statuts de la Compagnie anonyme des chemins de fer industriels du Vexin (Tramways de l'Eure), 1874-1875; correspondance relative au Chemin de fer de Palerme à Trapani (Italie), statuts (en italien), 1870-1875; correspondance concernant un marché pour fournitures de traverses de chemin de fer en chêne entre M. Legé et ses divers agents en France et en Italie, 1873-1876; conduites d'eau potable pour la ville de Naples: correspondance et notes, 1873; notes et cahiers des charges relatifs aux divers marchés de traverses de chemin de fer, 1864-1874; abandonnement par M. Legé et Léontine Adélaïde Lépine, son épouse, à leurs créanciers, 4 avril 1859.
      Rapport concernant les recherches statistiques sur les forêts de la France en 1842; correspondance relative à divers marchés de bois avec les pays étrangers, notamment la Roumanie et la Hongrie; projet des statuts de la Société des eaux d'égout, ayant pour objet de prêter son concours, soit en France soit à l'étranger, à toutes œuvres d'assainissement et notamment à celles qui reposent sur l'utilisation des eaux d'égout; notes, traités, projets et plans relatifs à l'utilisation des eaux d'égout dans la presqu'île de Gennevilliers (Hauts-de-Seine), 1871-1874; conventions et cahier des charges concernant le Chemin de fer des Landes à la Gironde, 1875.
      Legé, Etienne Alexandre; Lépine, Léontine Adélaïde; Italie; Palerme (Italie); Naples (Italie); Roumanie; Hongrie; Gennevilliers (Hauts-de-Seine)
    - Lonsain, Lorin, Mallet, de Martel de Janville, Marye, Mauny, Mollard, de Monthiers, Naboulet, Nadeau., 1793-1887; MC/DC/XXIII/144
      . Simon Lonsain, 1819: contrat de mariage entre lui et Virginie Ramond le 22 mai 1819.
      . Antoine François Lorin, employé de la marine et agent de change près la Bourse de Commerce de Paris, an II-an IX: pièces concernant le sieur Lorin, nommé agent de change pour en remplir les fonctions près la Bourse de Commerce de Paris, an IX; état des vivres fournis et état des sommes payées aux officiers et aspirants des corvettes l'Adolphe et le Berceau, navires de transports sur lesquels était embarqué le sieur Lorin comme employé de la Marine, an II-an III.
      . Louise Denise Patriarche, veuve de Jules Mallet, 1887: contrat de vente d'une maison sise à Paris, quartier des Batignolles, à l'angle de la rue Boursault et de la rue des Dames, par Louise Denise Patriarche, veuve de Jules Mallet, à Alexandre Hector Pochet, marchand boucher, 14 juin 1887.
      . comte de Martel de Janville, 1881-1882: liquidation des reprises de Gabrielle Sybille Aimée Marie Elisabeth de Riquetti de Mirabeau, épouse de Marie François Roger, comte de Martel de Janville, 30 novembre 1882: obligation de 50 000 francs par le comte de Martel de Janville au comte Charles Jean Félix Pozzo di Borgo, 31 mai et 1er juin 1881.
      . Henri Marye et Léontine Albertine Daniel, son épouse, an XIII-1884: titres de propriété de terrains et maison à Hardricourt (Yvelines), rue Moucheuse, an XIII-1855; obligations, quittance, 1861-1875; cahier des charges relatif à l'adjudication de la maison d'Hardricourt au profit de Fanny Françoise Sichel, artiste lyrique, 31 juillet 1876; pièces diverses et quittances par les héritiers Bigle à Fanny Françoise Sichel, concernant l'adjudication à elle faite de la maison d'Hardricourt, 1877-1878; quittance par Louis Joseph Supersac et Françoise Sichel, son épouse, à M. et Mme Marye, relative à la maison d'Hardricourt, 5 décembre 1884.
      . Joseph Mauny, entrepreneur de charpentes, et Hortense Lamblin, son épouse, 1846-1848: pièces de procédure entre M. Lessort et M. Mauny relatives à un compte de mitoyenneté d'une maison sise à Paris, 9 et 5 bis rue de Calais, 1847; obligations, 1846.
      . Joseph Mollard, avocat, 1857-1886: adjudication relative à un terrain et constructions sis à Paris, 246 rue du Faubourg Saint-Antoine, au profit de Joseph Mollard et Joséphine de Camon, son épouse, 1857-1886; cahier des charges, quittance, obligation.
      . Octave Joseph de Monthiers, 1838-1845: titres de propriété relatifs à une maison sise à Saint-Leu[-d'Esserent] (Oise), rue du Puits-aux-Prêtres, 1838-1844.
      . Pierre Naboulet, chimiste, et Élisabeth de Lauvergne, son épouse, 1858-1861: titre de propriété relatif à un terrain sis à Paris, quartier des Épinettes, rue de Saint-Germain prolongée, 10 octobre 1860.
      . Charles Marcel Nadeau, marchand boucher, 1847: vente par Pierre Auguste Puis à Charles Marcel Nadeau, d'une maison à Montparnasse, commune de Sceaux (Hauts-de-Seine), 6 rue Charlot, 16 et 22 octobre 1847.
      Lonsain, Simon; Ramond, Virginie; Lorin, Antoine François; Patriarche, Louise Denise; Mallet, Jules; Pochet, Alexandre Hector; Riquetti de Mirabeau, Gabrielle Sybille Aimée Marie Elisabeth de; Marye, Henri; Daniel, Léontine Albertine; Sichel, Fanny Françoise; Bigle; Supersac, Louis Joseph; Sichel, Françoise; Mauny, Joseph; Lamblin, Hortense; Mollard, Joseph; Camon, Joséphine de; Monthiers, Octave Joseph de; Naboulet, Pierre; Lauvergne, Elisabeth de; Nadeau, Charles Marcel; Puis, Pierre Auguste; Martel de Janville, Marie François Roger de; Pozzo di Borgo, Charles Jean Félix; Batignolles (quartier); Boursault (rue); Dames (rue des); Hardricourt (Yvelines); Calais (rue de); Faubourg-Saint-Antoine (rue du); Saint-Leu-d'Esserent (Oise); Epinettes (quartier); Saint-Germain-Prolongée (rue); Sceaux (Hauts-de-Seine)
    - Nancluse, Noël, Ozenne, Passedouet, Paucellier, Peguet, Péronnier, Perrin, Petit, Philippe, Philippon., 1771-1892; MC/DC/XXIII/145
      . Charles Nancluse, marchand de vin, et Marie Antoinette Sirugue, son épouse, 1780-1835: procès-verbal relatif au prix de la vente de deux maisons sises à Paris, 7 rue de La Fontaine et 26 rue de la Tonnellerie, ayant appartenu à M. Nancluse et adjugées à Charles François Frey de Neuville, avocat, 16 juillet 1835; titres de propriété de la maison sise à Paris, 7 et 9 rue de La Fontaine, 1808-1828; état des meubles sis à Paris, 4 rue d'Artois, et vendus par M. Frilay et Mlle Delong à M. Nancluse, 16 novembre 1826.
      . Edmé Robert Nicolas Noël, négociant, 1771-1812: divorce entre Edmé Robert Nicolas Noël et Marie Augustine Van Brussel; pièces de procédure, 1811-1812; pièces d'état civil, 1771-1806.
      . Jean Alexandre Joachim Ozenne, entrepreneur de travaux de couverture, 1840-1865: grosse de la vente par M. Ozenne et Amélie Mignon, son épouse, à Frédéric Émile d'Erlanger, banquier, consul général de Grèce à Francfort-sur-Mein (Allemagne), d'un pavillon d'habitation et autres terrains sis à Paris, 25 grande rue d'Auteuil, 30 mars 1865; dissolution de société entre M. Ozenne et M. Goffinon, entrepreneur de travaux de couverture, 1856.
      . Auguste Jules Passedouet, homme de lettres, 1866: vente de biens domaniaux dans la commune de Bondy (Seine-Saint-Denis) au profit d'Auguste Jules Passedouet, 28 mai 1866.
      . François Marie Paucellier, 1864: titre de propriété relatif à une portion de terrain sise à Paris, 107 avenue de Saint-Ouen, au profit de François Marie Paucellier, 1er août et 20 octobre 1864.
      . Peguet, 1846-1852: vente relative à un terrain sis à Montrouge, Barrière Montparnasse, 17 rue de la Gaité, au profit de Victoire Elodie Coursager, veuve d'Antoine Dominique Peguet, avocat à la cour royale de Paris, 1846-1852: titres de propriété relatifs à ce terrain, 6 et 7 août 1852; pièces concernant la séparation de biens entre M. et Mme Peguet, 1849; contrat de mariage entre M. Peguet et Mlle Coursager, 18 août 1846.
      . Péronnier, 1858: titres de propriété d'un fonds de commerce de marchand de vin-traiteur, sis à Paris, 138 rue Saint-Lazare, 1858.
      . Perrin, procureur, 1775: titres de propriété d'une maison sise à Paris, rue des Canettes, faubourg Saint-Germain, au profit de M. Perrin, 12 août 1775.
      . François Florentin Petit et Florentine Olympe Petit, 1875-1878: adjudication d'une maison sise à Paris, 82 rue de Picpus, appartenant à François Florentin Petit et Florentine Olympe Petit: pièces diverses, 1875-1878.
      . Petit, 1788-1852: baux, titres de propriété, état des lieux, quittances et pièces de procédure relatifs à une maison sise à Paris, rue Saint-Dominique, au Gros Caillou n° 163.
      . Henri Émile Philippe, briquetier, 1879: vente par M. et Mme Compoint à Henri Émile Philippe et Rosine Athanaïs Macina, son épouse, d'un terrain sis à Paris, passage Saint-Ange, quartier des Épinettes (17e arr.), 19 novembre 1879.
      . Edmond Philippon, ingénieur, 1876-1892: acquisition par Edmond Philippon de la carrière de pierres lithographiques d'Oneglia (Italie), 1876-1892; rapport sur le gisement de calcaire lithographique d'Oneglia, 1876; correspondance, 1876-1892.
      Nancluse, Charles; Sirugue, Marie Antoinette; Frey de Neuville, Charles François; Noël, Edmé Robert Nicolas; Van Brussel, Marie Augustine; Ozenne, Jean Alexandre Joachim; Mignon, Amélie; Erlanger, Frédéric Emile d'; Passedouet, Auguste Jules; Paucellier, François Marie; Coursager, Victoire Elodie; Peguet, Antoine Dominique; Péronnier; Petit, François Florentin; Petit, Florentine Olympe; Petit; Philippe, Henri Emile; Macina, Rosine Athanaïs; Philippon, Edmond; Frilay (M.); Delong (Mlle); Goffinon (M.); Perrin (M.); Fontaine (rue de la); Tonnellerie (rue de la); Artois (rue d'); Francfort-sur-le-Main (Allemagne); Auteuil (grande rue d'); Bondy (Seine-Saint-Denis); Saint-Ouen (avenue de); Gaîté (rue de la); Montrouge (ancienne commune); Saint-Lazare (rue); Canettes (rue des); Faubourg-Saint-Germain (quartier); Picpus (rue de); Saint-Dominique (rue); Gros-Caillou (quartier); Saint-Ange (passage); Epinettes (quartier); Italie; Compoint (M.)
    - Poilvez, Populus, Porcheron, Poulain de Boutancourt, Pron, Richefeu, Robin, Rognon, Sari-Stefanini, Savalle, Scellier, Scrive., 1779-1893; MC/DC/XXIII/146